QUISPE ROQUE, Alex Christian

51955588297 - alexchristianqr@gmail.com - https://alexchristianqr.github.io/portfolio

Soy un Desarrollador de Aplicaciones apasionado por resolver problemas y crear soluciones innovadoras. Cuento con más de 5 años de experiencia en el desarrollo de software. Me destaco por mi capacidad para trabajar en equipo, comunicarme efectivamente y entregar soluciones de alta calidad dentro de los plazos establecidos. Estoy comprometido con mi carrera y siempre busco nuevos desafíos y oportunidades de aprendizaje.



Educación

Ingeniería de Software - Bachillerato Universidad Tecnológica del Perú 2022 - Presente

Computación e Informática - Egresado Instituto Superior Tecnológico IDAT 2012 - 2015

Experiencia Profesional

01/2022 - Presente **Backend Developer**

Quality & Development Software SAC / Lima - Perú / Santiago - Chile

- Implementar servicios B2C de orguestación de canales (Email y SMS) usando AWS Api Gateway + Lambda Functions + Step Functions + NestJS
- Desarrollar aplicaciones frontend y backend para administrar y ejecutar flujos de trabajo automatizado (procesos batch en Scaler) usando servicios de AWS ECR + EKS + Docker + Vue + NestJS.
- Desarrollar microservicio para el acortamiento de URL usando AWS Cloud Formation + Vue + Nodeis

Full Stack Web Developer

10/2018 - 09/2021

Securitec Peru SAC / Lima - Perú

- Crear una aplicación web para destionar campañas de envío de SMS masivos.
- Crear una aplicación web administrador y una aplicación web cliente instalable para gestionar campañas de llamadas VOIP.
- Crear una aplicación web que integra WhatsApp con Twilio, Telegram, Instagram, Facebook Messenger, Chatbot, pasarela de pagos con PayU y Paypal.

Analista y Desarrollador Web

01/2018 - 09/2018

Corporación Sapia SA / Lima - Perú

- Tomar los requerimientos de cada jefe de proyecto en sus áreas y darle funcionalidad al sistema de atención al
- Desarrollar un sistema de encuesta virtual con laravel y vuejs para evaluar la atención al cliente en linea.

Aptitudes

Javascript	t
------------------------------	---

Docker

AWS Cloud Formation

AWS Lambda Function

Nodeis

Vue 3

Angular 15

Java 11

Kubernetes

Git

Ionic 6

Laravel 8

NestJS Digital Ocean **Typescript** NestJS

Quasar UI

MvSQL

Bootstrap 4

MongoDB Bash

AWS Apigateway

AWS IAM

AWS RDS

Serverless